【裁判字號】    97,重訴,563
【裁判日期】    970613
【裁判案由】    返還借款
【裁判全文】
臺灣臺北地方法院民事判決             97年度重訴字第563號
原      告  甲○○
訴訟代理人  徐揆智律師
            林幸慧律師
被      告  乙○○
上列當事人間請求返還借款事件，本院於民國97年6月9日言詞辯
論終結，判決如下：
    主  文
被告應給付原告新台幣柒佰陸拾參萬元，及自民國九十七年三月
十四日起至清償日止，按週年利率百分之六點七五計算之利息。
訴訟費用由被告負擔。
本判決於原告以新台幣貳佰伍拾肆萬參仟元供擔保後，得假執行
。
    事實及理由
甲、程序方面：
    按訴狀送達後，原告不得將原訴變更或追加，但擴張或減縮
    應受判決事項之聲明者，不在此限，民事訴訟法第255 條第
    1 項第3 款定有明文。本件原告起訴時起原請求被告給付新
    臺幣（下同）770 萬元及法定利息，嗣於本院民國97年6 月
    9 日言詞辯論期日以言詞減縮應受判決之聲明，請求被告給
    付763 萬元及法定利息，核原告所為請求金額之減少，應屬
    聲明之減縮，揆諸前開法條所示，並無不合，自應准許。
乙、實體方面：
一、原告主張：被告乙○○先後任職於農民銀行、中華商業銀行
    及力華票券金融公司，其於93年12月間以作存款業績為由，
    陸續向原告借款，約定利息分別為週年利率13% 及6.75% ，
    借款之到期日為被告退休日，原告乃於下列日期以匯款方式
    交付借款予被告：(1)93年12月20日匯入農民銀行營業部48萬
    元、(2)94年1 月3 日匯入中華銀行營業部40萬元、(3)94年5
    月3 日匯入中華銀行南京東路分行30萬元、(4)94年5 月20日
    匯入農民銀行營業部170 萬元、(5)94年8 月9 日匯入農民銀
    行營業部100 萬元、(6)94年12月26日匯入農民銀行營業部20
    0 萬元、(7)95年6 月8 日匯入中華銀行營業部200 萬元，合
    計788 萬元，被告僅於96年2 月間償還18萬元，並於本件起
    訴後償還7 萬元，逾763 萬元則迄未償還，茲因被告已於96
    年12月底退休，借款清償期業已屆至，屢經催討均不予置理
    ，爰依消費借貸之法律關係，求命判決被告給付上款等語。
    並聲明：(一)如主文第1 項所示。(二)願供擔保請准宣告假執行
    。
二、被告則以：對原告主張之事實及金額沒有意見，但希望減免
    利息等語置辯。
三、原告主張之事實，業據其提出名片、匯款單及收據為證。被
    告對原告主張之事實亦不爭執。從而，原告依消費借貸之法
    律關係，請求被告給付763萬元及如主文第1項所示之利息，
    為有理由，應予准許。原告陳明願供擔保，聲請宣告假執行
    ，核無不合，爰酌定相當擔保金額准許之。
四、結論：原告之訴為有理由，依民事訴訟法第385條第1項前段
    、第78條、第390條第2項，判決如主文。
中    華    民    國    97    年    6     月    13    日
                  民事第五庭    法  官  胡宏文
以上正本係照原本作成
如對本判決上訴，須於判決送達後20日內向本院提出上訴狀
中    華    民    國    97    年    6     月    13    日
                                書記官  曾寶生


司法院資訊處製作；財團法人民間司法改革基金會備份。
